# 同一控制下企业合并投资成本

提问人：rainy418 时间：2012-08-07 11:56:48
1 、甲公司为国企控股的公司，报告期内发行人向其大股东购买了下属某一全民所有制企业100%的净资产，并以净资产评估值作为定价基础。同时，该全民所有制企业以经评估净资产折为注册资本改制为有限责任公司。 这种情况下，甲公司的初始投资成本是以评估后的，还是评估前的价值来计算？ 2 、甲公司申请IPO时，三年一期财务报表中对于上述全民所有制企业的报表，是否调账前按以全民所有制企业原计量基础编制的会计报表纳入合并范围，调账后则按以改制后有限公司新计量基础编制的会计报表纳入合并范围。

回答人：chenyiwei
1 、根据准则讲解，同一控制下企业合并中的被合并方同时进行改制变为公司制企业的，应按评估调账之后的账面价值作为同一控制下企业合并会计处理所依据的账面价值基础。 2 、是。 具体请按照liubin988513的提示看我以前的培训课件。